Felipe Cardoso Moreira

Rio de Janeiro, Rio de Janeiro, Brazil

felipe.cardoso.rj@gmail.com



linkedin.com/in/fellrock



+55 21 98587-5227



https://fellrock.github.io

Resumo

Desde 2011 faço desenvolvimento de programação baseada em projeto, tendo iniciado como bolsista pesquisador em um projeto de Física Experimental. Anos depois em 2020 sou contratado como Jr. pela Accenture e pude aprender a lidar com as tecnologias mais atuais dentro de TI.

Em 2021 me tornei pai e comecei a trabalhar na XP Inc. como Engenheiro de Software passando a ter uma noção muito maior do mercado e ganhando maturidade com a área de desenvolvimento através do uso de tecnologias da Microsoft (dotNET, C#, SQL, DevOps, Azure).

Experiência



Engenheiro de Software

XP Inc.

Oct 2021 - Jan 2023 (1 year 4 months)

Atividade Principal: Desenvolvimento web.

Objetivo: Responsável pela manutenção e desenvolvimento da principal aplicação do setor através de criação e correção de páginas web, processos, banco de dados e APIs.

Skills: ASP.NET, SQL Server, Bootstrap, DevOps, Javascript, SonarQube, Polaris, Integration and Unit Tests, Datadog, API data collection, .NET Core, Grafana, Postman.

Engenheiro de Dados Júnior

Accenture Brasil

Nov 2020 - Oct 2021 (1 year)

Atividade principal: Manutenção de dados.

Objetivo: Construir uma base de consulta para análises mais aprofundadas dos especialistas do time.

Skills: ETL, SQL Server, Power Bi, Pentaho Data Integration, Microsoft Power Automate, Python, Powershell, Power Query, Excel.



Estagiário - IPqM - Sistemas Digitais

Marinha do Brasil

Mar 2017 - Sep 2017 (7 months)

Atividade principal: Desenvolvimento de sistemas embarcados

Objetivo: Realizar planejamento, execução e manutenção de projetos eletrônicos, tendo como principal projeto o simulador de Periscópio.

Skills: C#, Pascal, C, OrCad. AVR Microcontroller.

Bolsista de Iniciação Científica (PIBIC)CNPq

Sep 2011 - May 2014 (2 years 9 months)

Atividade Principal: Desenvolvimento de software

Objetivo: Construir um equipamento de baixo custo para auxiliar no ensino da física, bem como o software para acessar e controlar o dispositivo.

Skills: Arduino, Pascal, Lazarus, Delphi, Circuitos e Sensores.

Educação

Cefet/RJ - Centro Federal de Educação Tecnológica Celso Suckow da Fonseca Graduação em Engenharia Eletrônica, Eletrônica

Iul 2009 - Dec 2017

Línguagens abordadas: LabView, C, C++, Fortran, C#, Assembly, FPGA, MATLAB, Python.

Disciplinas Chave: Microeletrônica, Dispositivos Reprogramáveis, Redes, Circuitos Integrados, Processamento de Sinais.

Munster Technological University

Graduação sanduíche em Engenharia Eletrônica, Electrônica 2014 - 2015

Realizado através do programa Ciência Sem Fronteiras.

Linguagens abordadas: Shell, Labview, Python, MatLab.

Disciplinas Chave: Microeletrônica, Processamento de Sinais, Empreendedorismo.

Principais Certificações

Clean Architecture Essencial - ASP .NET Core com C# - Udemy UC-e1690149-be38-474d-b1fd-06a6e6bb106d

DevOps , CI/CD(Continuous Integration/Delivery for Beginners - Udemy UC-2bcd6edf-e15d-4856-a963-6500f3d83bb7

GIT and Visual Studio with Azure DevOps Repos for Developers - Udemy UC-f39645a6-d5c7-47b8-af88-f67429032f65